【裁判字號】    99,智,5
【裁判日期】    990406
【裁判案由】    侵害著作權等
【裁判全文】
臺灣板橋地方法院民事裁定                 99年度智字第5號
原      告    首美有限公司
法定代理人    乙○○
被      告    安格士國際有限公司
兼法定代理人  甲○○
上列當事人間侵害著作權等事件，本院裁定如下：
    主  文
本件移送智慧財產法院。
    理  由
一、本件原告起訴主張略以：被告等明知原告公司於公司網頁創
    作「GROW」與「知初」二幅藝術浮雕玻璃之圖案，竟擅自仿
    冒重製該二幅藝術浮雕玻璃，並於被告公司之網頁廣告大肆
    宣傳。而上揭遭被告等仿冒重製之「GROW」與「知初」二幅
    藝術浮雕玻璃，早在被告公司於95年4 月24日設立前即已於
    「美化家庭」雜誌92年12月號之廣告中刊載上開二幅藝術浮
    雕玻璃，並於廣告頁左下方亦標明：「本公司產品之設計圖
    案及照片之著作權皆為本公司所有，請勿仿冒盜用，違者必
    究。」。核諸被告等之行徑實已觸犯著作權法仿冒重製之規
    定，原告公司曾向台灣板橋地方法院檢察署提起告訴（98年
    度調偵字第1174號、99年度調偵字第86號），並依法繳納鑑
    定費用新台幣（下同）99,750元。為此，原告依著作權法第
    88條第3 項規定，對於被告等提起本訴等情。並聲明：(一)
    被告應連帶給付原告899,750 元及自起訴狀繕本送達翌日起
    至清償日止，按年息5%計算之利息。(二)被告應於被告公司
    網站首頁網址「http://www.bcd.com.tw 」刊登詳如附表道
    歉啟事內容連續七天。(三)原告願供擔保，請准宣告假執行
    。
二、按訴訟之全部或一部，法院認為無管轄權者，依原告聲請或
    依職權以裁定移送其管轄法院，民事訴訟法第28條第1 項定
    有明文。復按，依專利法、商標法、著作權法、光碟管理條
    例、營業秘密法、積體電路電路布局保護法、植物品種及種
    苗法或公平交易法所保護之智慧財產權益所生之第一審及第
    二審民事訴訟事件由智慧財產法院管轄。智慧財產法院組織
    法第3 條第1 款定有明文。經查，本件原告係主張其著作權
    遭侵害，故所提起之民事損害賠償訴訟，除非兩造合意以普
    通法院為第一審管轄法院，否則應向智慧財產法院起訴。然
    綜觀本件原告起訴狀所載之事實暨所附之證據，並未有被告
    同意原告向普通法院提起本件訴訟之陳述及證物，原告向無
    管轄權之本院起訴，顯係違誤。爰依職權將本件移送於該管
    轄法院。
三、依前開法條，裁定如主文。
中    華    民    國    99    年    4     月     6    日
                  民事第一庭    法  官  黃信樺
以上正本係照原本作成
如對本裁定抗告須於裁定送達後10日內向本院提出抗告狀，並應
繳納抗告費新台幣1,000元整。
中    華    民    國    99    年    4     月     6    日
                                書記官  李佳靜

司法院資訊處製作；財團法人民間司法改革基金會備份。
